【裁判字號】    97,訴,159
【裁判日期】    970130
【裁判案由】    毒品危害防制條例
【裁判全文】
臺灣臺中地方法院宣示判決筆錄           97年度訴字第159號
公  訴  人  臺灣臺中地方法院檢察署檢察官
被      告  甲○○
                    國民
指定辯護人  本院公設辯護人  梁乃莉
上列被告因違反毒品危害防制條例案件，經檢察官提起公訴（九
十六年度毒偵字第五八五五號），並聲請認罪協商，本院合議庭
裁定由受命法官獨任進行認罪協商程序後，於中華民國九十七年
一月三十日下午四時，在本院刑事第四法庭宣示判決，出席職員
如下：
    法  官  林學晴
    書記官  賴淵瀛
    通  譯
法官起立朗讀判決主文、犯罪事實要旨、處罰條文、附記事項，
及告以上訴限制、期間並提出上訴狀之法院，且諭知記載其內容
：
一、主  文：
    甲○○施用第一級毒品，累犯，處有期徒刑玖月。扣案之第
    一級毒品海洛因壹包（送驗淨重零點零柒肆壹公克，驗餘淨
    重零點零柒零玖公克）及海洛因殘渣袋壹個，均沒收銷燬之
    ；扣案之藥鏟壹支沒收。
二、犯罪事實要旨：
    甲○○前於民國八十八年間因施用毒品案件，經本院裁定送
    觀察、勒戒後，認無繼續施用毒品之傾向，由臺灣臺中地方
    法院檢察署檢察官於八十八年一月三十日以八十八年度偵字
    第一八０五號為不起訴處分確定。嗣於八十九年間因施用第
    二級毒品案件，經本院裁定送觀察、勒戒後，因認有繼續施
    用毒品之傾向，再由本院裁定令入戒治處所施以強制戒治後
    ，於九十一年一月八日因停止戒治付保護管束出所，嗣於九
    十一年四月四日遭撤銷保護管束，復令入戒治處所施以強制
    戒治，然因拒不到案執行，即遭通緝，至九十三年一月九日
    因法律修正而免除其處分之執行；而所犯施用第二級毒品犯
    行，則經本院以九十年度易字第三六七八號判處有期徒刑七
    月確定，入監執行後，於九十四年四月十六日縮刑期滿而於
    翌日執行完畢出監。另於九十一年九月間，又因施用第二級
    毒品案件，經本院以九十一年度易字第一一四二號判處有期
    徒刑六月確定，於九十四年三月十一日易科罰金執行完畢。
    詎仍不知悛改，復基於施用第一級毒品海洛因之犯意，於九
    十六年八月六日凌晨二時許，在臺中縣后里鄉○○路路旁，
    以將海洛因摻入香菸內再點燃吸食之方式，施用第一級毒品
    海洛因一次。嗣於九十六年八月六日十四時五十分許，在臺
    中縣后里鄉○○路二三三巷二弄十九號前處，為警因另案緝
    獲，並扣得第一級毒品海洛因一包（送驗淨重０‧０七四一
    公克，驗餘淨重０‧０七０九公克）、海洛因殘渣袋一個、
    、藥鏟二支（其中一支連同同日扣案之玻璃球吸食器一個、
    塑膠管吸食器一個均業經本院以九十六年度易字第四七三二
    號判決沒收在案）及行動電話（含ＳＩＭ卡）一支等物。
三、處罰條文：
    毒品危害防制條例第十條第一項。
四、附記事項：
  (一)查被告甲○○於八十九年間因施用第二級毒品案件，經本院
    裁定送觀察、勒戒後，因認有繼續施用毒品之傾向，再由本
    院裁定令入戒治處所施以強制戒治後，於九十一年一月八日
    因停止戒治付保護管束出所，嗣於九十一年四月四日遭撤銷
    保護管束，復令入戒治處所施以強制戒治，然因拒不到案執
    行，即遭通緝，至九十三年一月九日因法律修正而免除其處
    分之執行；而所犯施用第二級毒品犯行，則經本院以九十年
    度易字第三六七八號判處有期徒刑七月確定，入監執行後，
    於九十四年四月十六日縮刑期滿而於翌日執行完畢出監。另
    於九十一年九月間，又因施用第二級毒品案件，經本院以九
    十一年度易字第一一四二號判處有期徒刑六月確定，於九十
    四年三月十一日易科罰金執行完畢等情，有臺灣高等法院被
    告前案紀錄表及臺灣臺中地方法院檢察署刑案資料查註紀錄
    表各一份附卷可參，其於受徒刑執行完畢後五年以內，故意
    再犯本件有期徒刑以上之罪，應論以累犯，爰依刑法第四十
    七條第一項之規定加重其刑。
  (二)扣案之第一級毒品海洛因一包（送驗淨重０‧０七四一公克
    ，驗餘淨重０‧０七０九公克），係毒品危害防制條例第二
    條第二項第一款所稱之第一級毒品一節，有行政院衛生署草
    屯療養院草療鑑字第 096006115號鑑定書在卷可稽；而扣案
    之第一級毒品海洛因殘渣袋一個，已無法與海洛因完全析離
    ，應整體視為毒品，亦屬本案查獲之毒品，均應依同條例第
    十八條第一項前段之規定，沒收銷燬之。又扣案之藥鏟一支
    係被告所有供施用第一級毒品海洛因所用之物，業據被告供
    承在卷，爰依刑法第三十八條第一項第二款之規定宣告沒收
    。至另藥鏟一支、玻璃球吸食器一個及塑膠管吸食器一個，
    均屬被告甲○○施用第二級毒品甲基安非他命所用之物，業
    經被告於本院九十六年度易字第四七三二號案供明在卷，並
    由本院以判決（被告甲○○涉犯施用第二級毒品甲基安非他
    命罪）宣告沒收，有該案判決書可資佐憑，爰就此部分不另
    為沒收宣告之諭知。又扣得之行動電話（含ＳＩＭ卡）一支
    ，尚無法證明與被告施用毒品部分有何關聯，爰不予以宣告
    沒收，附此敘明。
五、協商判決除有刑事訴訟法第四百五十五條之四第一項第一款
    於本訊問程序終結前，被告撤銷協商合意或檢察官撤回協商
    聲請者；第二款被告協商之意思非出於自由意志者；第四款
    被告所犯之罪非第四百五十五條之二第一項所定得以聲請協
    商判決者；第六款被告有其他較重之裁判上一罪之犯罪事實
    者；第七款法院認應諭知免刑或免訴、不受理者情形之一，
    及違反同條第二項「法院應於協商合意範圍內為判決；法院
    為協商判決所科之刑，以宣告緩刑或二年以下有期徒刑、拘
    役或罰金為限」之規定者外，不得上訴。
六、如有上開可得上訴情形，得自收受宣示判決筆錄送達之日起
    十日內，向本院提出上訴書狀，上訴於第二審法院。
中    華    民    國    97    年     1    月    30    日
                  臺灣臺中地方法院刑事第四庭
                              書記官   賴淵瀛
                              法  官   林學晴
以上正本證明與原本無異。
上訴書如未敘述理由，應於上訴期間屆滿後20日內補提理由書於
本院。
                              書記官  賴淵瀛
中    華    民    國    97    年     1    月    30    日
【附錄本案論罪科刑法條全文】
毒品危害防制條例第十條第一項：
施用第一級毒品者，處六月以上五年以下有期徒刑。


司法院資訊處製作；財團法人民間司法改革基金會備份。
